臺灣臺北地方法院交通事件裁定　　　　　　　　　九十一年度交聲字第一○四五號
　　原處分機關 臺北市交通事件裁決所
　　異　議　人 甲○○
　　即受處分人
右列受處分人即異議人因違反道路交通管理處罰條例案件，對於臺北市交通事件裁決
所中華民國九十一年七月十六日所為之處分（原處分案號：北市裁三字第駕裁二二－
ＡＢＶ九一二一六五號），聲明異議，本院裁定如左：
    主  文
原處分撤銷。
甲○○不罰。
    理  由
一、異議意旨略以：異議人甲○○於民國九十一年五月十九日十五時三十五分許，駕
    駛車號五Ｂ－○五四五號自用小客車，沿台北市○○○路由北往南方向行駛，至
    該路與基隆路交叉圓環處欲左轉行駛基隆路，因羅斯福路中心的停車線遭柏油覆
    蓋，無法辨識，且該圓環並沒有禁止左轉的號誌，致其左轉後停止於基隆路的停
    止線，舉發警員以異議人未依規定在羅斯福路中心的停止線停車，舉發異議人闖
    紅燈，原處分機關不查，仍道路交通管理處罰條例第五十三條、六十三條第一項
    第一款，裁罰新台幣二千七百元，並記違規點數一點，為此不服原處分，爰提出
    異議等語。
二、按「標誌、標線、號誌之設置目的，在於提供車輛駕駛人及行人有關道路路況之
    警告、禁制、指示等資訊，以便利行旅及促進交通安全。」、「標誌、標線、號
    誌之設置、養護及號誌之運轉，由主管機關依其管轄辦理之。」、「本規則所稱
    主管機關，指公路主管機關、市區道路主管機關及警察機關。」、「道路與交通
    狀況有變更時，應增設必要之標誌、標線、號誌，並將不必要之標誌、標線、號
    誌同時清除。」、「標誌、標線、號誌應經常維護，保持清晰完整及有效性能。
    」、「白實線設於路口者，作為車輛停止線。」，道路交通標誌標線號誌設置規
    則第二條、第四條第一項、第五條、第六條第二項、第七條及第一百四十九條第
    一項第三款分別定有明文。又「人民違反法律上之義務而應受行政罰之行為，法
    律無特別規定時，雖不以出於故意為必要，仍須以過失為其責任條件。但應受行
    政罰之行為，僅須違反禁止規定或作為義務，而不以發生損害或危險為其要件者
    ，推定為有過失，於行為人不能舉證證明自己無過失時，即應受處罰。」，司法
    院大法官著有第二百七十五號解釋可資參照。
三、經查，異議人於上開時地駕駛車號五Ｂ－○五四五號自用小客車，沿台北市○○
    ○路由北往南方向行駛後，左轉停止於基隆路的停止線之事實，此為原舉發單位
    及異議人所共認之事實。惟查，異議人之所以未依規定在羅斯福路中心的停止線
    前停車，此乃因羅斯福路上的停止線，因路面柏油新舖，完全覆蓋白實線，致外
    觀上已無從認知該交岔路口之羅斯福路上有停止線之存在，此有現場照片二張在
    卷可資佐證。本件如市區道路主管機關及警察機關因道路交通狀況需要，認有舖
    設新柏油路面之必要，參諸前揭條文及解釋意旨，舖設後即應由主管機關負責重
    新劃設清晰完整之停止線，使車輛駕駛人得以明瞭道路路況之指示資訊而達便利
    行旅及促進交通安全之目的。綜上所述，本件異議人辯稱其因未見羅斯福路上畫
    有停止線，致其左轉後停車於基隆路前之停止線，此乃因信賴交通主管機關之處
    分而為，尚難認其有何過失可言。原處分機關未予詳查，逕認異議人有違反道路
    交通管理處罰條例第五十三條規定之違規情形，遽予裁罰，尚有未洽，本件異議
    為有理由，原處分應予撤銷，另諭知異議人不罰。
據上論斷，應依道路交通案件處理辦法第二十條前段，裁定如主文。
中      華      民      國    九十一    年     十二     月      四      日
                                  臺灣臺北地方法院交通法庭
                                      法  官  楊  晉  佳
右正本證明與原本無異。
如不服本裁定，應於裁定送達後五日內向本院提出抗告狀。
                                      書記官  陳  惠  娟
中      華      民      國    九十一    年     十二     月      六    日
